# 金融资产分类，业务模式问题

提问人：wx_5e7dc5ecabdd 时间：2020-06-22 14:54:00
指南在金融工具业务模式评估中说明：业务模式不等于企业持有金融资产的意图，而是一种客观事实，通常可以从企业为实现其设定目标而开展的特定活动中得以反映。在重分类中说明：企业持有金融资产的意图改变不属于业务模式变更。
问题：新旧准则中的持有意图与业务模式的相同点与区别是什么？麻烦各位老师可不可以举一个具体的例子

回答人：chenyiwei
参考IFRS 9的结论基础部分中的相应内容：
BC4.15 The IASB concluded that an entity’s business model affects the predictive quality of contractual cash flows—ie whether the likely actual cash flows will result primarily from the collection of contractual cash flows. Accordingly, the 2009 Classification and Measurement Exposure Draft proposed that a financial asset should be measured at amortised cost only if it is ‘managed on a contractual yield basis’. This condition was intended to ensure that the measurement of a financial asset provides information that is useful to users of financial statements in predicting likely actual cash flows. BC4.16 Almost all respondents to the exposure draft agreed that classification and measurement should reflect how an entity manages its financial assets. However, most expressed concern that the term ‘managed on a contractual yield basis’ would not adequately describe that principle and that more guidance was needed. BC4.17 In August 2009 the FASB posted on its website a description of its tentative approach to classification and measurement of financial instruments. That approach also considers the entity’s business model. Under that approach, financial instruments would be measured at fair value through profit or loss unless:
... an entity’s business strategy is to hold debt instruments with principal amounts for collection or payment(s) of contractual cash flows rather than to sell or settle the financial instruments with a third party ... The FASB also provided explanatory text:
... an entity’s business strategy for a financial instrument would be evaluated based on how the entity manages its financial instruments rather than based on the entity’s intent for an individual financial instrument. The entity also would demonstrate that it holds a high proportion of similar instruments for long periods of time relative to their contractual terms. BC4.18 The IASB had intended ‘managed on a contractual yield basis’ to describe a similar condition. However, it decided not to use the FASB’s proposed guidance because the additional guidance included would still necessitate significant judgement. In addition, the IASB noted that the FASB’s proposed approach might be viewed as very similar to the notion of‘held to maturity’ in IAS 39, which could result in ‘bright line’ guidance on how to apply it. Most respondents believed the IASB should avoid such bright lines and that an entity should be required to exercise judgement. BC4.19 Therefore, in response to the concerns noted in paragraph BC4.16, the IASB clarified the condition by requiring an entity to measure a financial asset at amortised cost only if the objective of the entity’s business model is to hold the financial asset to collect the contractual cash flows. The IASB also clarified in the application guidance that:
a. it is expected that an entity may sell some financial assets that it holds with an objective of collecting the contractual cash flows. Very few business models entail holding all instruments until maturity. However, frequent buying and selling of financial assets is not consistent with a business model of holding financial assets to collect contractual cash flows.
b. an entity needs to use judgement to determine at what level this condition should be applied. That determination is made on the basis of how an entity manages its business. It is not made at the level of an individual financial asset. BC4.20 The IASB noted that an entity’s business model does not relate to a choice (ie it is not a voluntary designation) but instead it is a matter of fact that can be observed by the way an entity is managed and information is provided to its management.
BC4.21 For example, if an investment bank uses a trading business model, it could not easily become a savings bank thatBC4.21 For example, if an investment bank uses a trading business model, it could not easily become a savings bank that uses an ‘originate and hold’ business model. Consequently, a business model is very different from ‘managementuses an ‘originate and hold’ business model. Consequently, a business model is very different from ‘management intentions’, which can relate to a single instrument. The IASB concluded that sales or transfers of financial instrumentsintentions’, which can relate to a single instrument. The IASB concluded that sales or transfers of financial instruments before maturity would not be inconsistent with a business model with an objective of collecting contractual cash flows, asbefore maturity would not be inconsistent with a business model with an objective of collecting contractual cash flows, as long as such transactions were consistent with that business model; instead of with a business model that has the objective oflong as such transactions were consistent with that business model; instead of with a business model that has the objective of realising changes in fair values.realising changes in fair values.